# 请教陈版关于酒店赠送房晚的收入确认问题

提问人：lknick 时间：2022-10-27 11:03:42
陈版你好，酒店与另一公司签订了品牌宣传合作的合作协议，协议中约定双方合作费用为 10 万元，另外又约定合作期间，酒店免费赠送 100 间夜的房间给对方公司用于体验，请问这种情况下收入该如何确认？
是否可认为 10 万元中已包括了 100 间夜的房费，直接计 10 万品牌合作收入？还是需要将 100 间夜房费额外做视同销售？

回答人：chenyiwei
首先，应在将 100 间客房的使用权授予对方时，按市场价计入品牌宣传费支出（借：销售费用，贷：合同负债）。
后续实际使用时：借：合同负债，贷：主营业务收入。